臺灣基隆地方法院民事裁定
110年度補字第701號
原      告  呂月珠
上列原告對被告陳進發、宋美齡請求遷讓房屋等事件，本院裁定
如下：
    主    文
一、本件原告請求被告應將基隆市○○區○○路0號5樓房屋騰空返還
    原告部分之訴訟標的價額核定為新臺幣54萬元。
二、原告至遲於前項核定訴訟標的價額之裁定確定後5日內，向
    本院補繳第一審裁判費新臺幣6,060元，如逾期不繳即以裁
    定駁回其訴。
    理    由
一、按提起民事訴訟者，應依同法第77條之13規定，繳納裁判費
    ，此均為必須具備之程式。而訴訟標的之價額，由法院核定
    。核定訴訟標的之價額，以起訴時之交易價額為準；無交易
    價額者，以原告就訴訟標的所有之利益為準。以一訴主張數
    項標的者，其價額合併計算之。惟以一訴附帶請求其孳息、
    損害賠償、違約金或費用者，不併算其價額。民事訴訟法第
    77條之1第1項、第2項、第77條之2第1項前段、第2項分別定
    有明文。又以租賃關係已經終止為原因，請求遷讓房屋之訴
    ，其訴訟標的之價額，應以房屋之價額為準；房屋所有人倘
    附帶請求給付相當於租金之不當得利，亦不得併算其價額（
    最高法院32年抗字第765號判例要旨可資參照）。
二、本件原告起訴並未繳納裁判費，原告訴之聲明分別為：1、
    被告應將基隆市○○區○○路0號5樓房屋騰空返還原告；2、被
    告應給付原告積欠之租金13,500元及遲延利息；3、並自109
    年9月21日起至實際返還系爭房屋之日止，按月給付原告9,0
    00元及遲延利息等3部分。揆之前揭說明，原告聲明第1、2
    部分係以一訴主張上開數項訴訟標的，其價額自應依民事訴
    訟法第77條之2第1項前段規定合併計算之；又關聲明第3部
    分不併算價額。經查系爭房屋依照兩造約定每月之租金為4,
    500元，依土地法第97條第1項：「城市地方房屋之租金，以
    不超過土地及其建築物申報總價年息百分之10為限。」之規
    定，以逆推知法推算，上開房屋應有54萬元之價值【計算式
    ：4,500元×12月÷10%＝54萬元】。故就第1項聲明部分核定訴
    訟標的價額應為54萬元，爰裁定如主文第一項所示。而系爭
    第1、2項聲明合併計算訴訟標的價額及金額為55萬3,500元
    【計算式：1萬3,500元＋54萬元＝55萬3,500元】。
三、按「因財產權而起訴，其訴訟標的之金額或價額在新台幣10
    萬元以下部分，徵收1,000元；逾10萬元至100萬元部分，每
    萬元徵收100元；逾100萬元至1,000萬元部分，每萬元徵收9
    0元」，民事訴訟法第77條之13定有明文。又依「臺灣高等
    法院民事訴訟、非訟事件、強制執行費用提高徵收數額標準
    」規定，訴訟標的之金額或價額逾十萬元部分，加徵原定數
    額十分之一。本件訴訟標的之價額核定為55萬3,500元，故
    應徵第一審裁判費6,060元。
四、當事人對於本院核定訴訟標的價額之裁定，得於10日內抗告
    ，原告至遲於本院前開核定訴訟標的價額之裁定確定後5日
    內，向本院補繳第一審裁判費6,060元，爰裁定如主文第二
    所示。
五、依民事訴訟法第77條之1、第249條第1項但書規定，裁定如
    主文。
中　　華　　民　　國　　110 　年　　10　　月　　29　　日
                  民事庭法  官  王翠芬  
以上正本係照原本作成。
一、如不服本裁定主文第一項，得於本裁定送達後10日向本院提
    出抗告狀，並繳納抗告裁判費新臺幣 1,000元，抗告於臺灣
    高等法院。
二、對本裁定主文第二項，不得抗告。
中　　華　　民　　國　　110 　年　　10　　月　　29　　日
                     　　書記官 陳怡君